臺灣桃園地方法院刑事判決
111年度交簡上字第112號
上  訴  人
即  被  告  童柏鈞




上列上訴人即被告因過失傷害案件，不服本院中華民國111年2月
24日110年度壢交簡字第2237號第一審刑事簡易判決（聲請簡易
判決處刑案號：110年度調偵字第1329號），提起上訴，本院管
轄之第二審合議庭判決如下：
    主   文
上訴駁回。
童柏鈞緩刑貳年。
    事實及理由
一、本案經本院管轄之第二審合議庭審理結果，認原審以被告童
    柏鈞犯刑法第284條前段之過失傷害罪，事證明確，適用刑
    事訴訟法第449條第1項前段、第3項、第454條第2項，刑法
    第284條前段、第62條前段、第41條第1項前段，刑法施行法
    第1條之1第1項等規定，逕以簡易判決處刑，並審酌案發當
    時路況實屬良好，被告駕駛車輛行經上開路口欲左轉彎時，
    卻未遵守交通規定，因而肇至本案車禍，自應受相當程度之
    刑事非難，且迄至原審判決時，因被告未遵期至本院行調查
    程序，雙方私下亦尚未達成和解（見本院110年度壢交簡字
    第2237號卷第31頁至第32頁）暨被告本件車禍之過失情節、
    過失程度、告訴人所受傷勢並與有過失等一切情狀，判處拘
    役40日，如易科罰金，以新臺幣（下同）1,000元折算1日，
    經核其認事用法及量刑均無不當，應予維持。除證據部分補
    充被告於本院準備程序、審理程序之自白（見本院卷第51頁
    、第94頁）外，餘均引用第一審刑事簡易判決（如附件）之
    記載。
二、被告上訴意旨略以：其已與告訴人成立和解，希望法院給予
    緩刑等語。
三、按法官於有罪判決如何量處罪刑，為實體法賦予審理法官裁
    量之刑罰權事項，法官行使此項裁量權，自得依據個案情節
    ，參酌刑法第57條所定各款犯罪情狀之規定，於法定刑度內
    量處被告罪刑，除有逾越該罪法定刑或法定要件，或未能符
    合法規範體系及目的，或未遵守一般經驗及論理法則，或顯
    然逾越裁量，或濫用裁量等違法情事之外，並不得任意指摘
    其量刑違法（最高法院80年台非字第473 號、75年台上字第
    7033號、72年台上字第6696號、72年台上字第3647號判例均
    可資參照）；又在同一犯罪事實與情節，如別無其他加重或
    減輕之原因，下級審量定之刑，亦無過重或失輕之不當情形
    ，則上級審法院對下級審法院之職權行使，原則上應予尊重
    （最高法院85年度台上字第2446號裁判意旨可資參酌）。準
    此，第一審法院所為量刑，如非有上揭明顯違法之情事，尚
    難得以擅加指摘其違法或不當至明。經查：
（一）原審審酌案發當時路況實屬良好，被告駕駛車輛行經上開
      路口欲左轉彎時，卻未遵守交通規定，因而肇至本案車禍
      ，自應受相當程度之刑事非難，且迄至原審判決時，因被
      告未遵期至本院行調查程序，雙方私下亦尚未達成和解（
      見本院110年度壢交簡字第2237號卷第31頁至第32頁）暨
      被告本件車禍之過失情節、過失程度、告訴人所受傷勢並
      與有過失等一切情狀，就被告犯刑法第284條前段之過失
      傷害罪，量處前揭之刑，係於法定範圍內為刑之量定，並
      未濫用量刑權限，亦無判決理由不備，或其他輕重相差懸
      殊等量刑違法或失當之處，自應維持，是本件上訴為無理
      由，應予駁回。
（二）惟本院考量被告前未曾受有期徒刑以上刑之宣告，有臺灣
      高等法院被告前案紀錄表1 份在卷可稽，其因一時失慮，
      致罹刑典，犯後已坦承犯行，且與告訴人成立調解，並依
      約清償完畢，而告訴人亦陳明就被告之刑度並無意見，有
      調解委員調解單、台新銀行自動櫃員機交易明細表、本院
      公務電話查詢紀錄表等在卷可參（見本院卷第55頁至第59
      頁），本院綜合上情，認被告經此偵審程序之進行及罪刑
      宣告之教訓後，當知警惕，信無再犯之虞，認對被告所宣
      告之刑，以暫不執行為適當，爰依刑法第74條第1 項第1 
      款，對被告宣告緩刑2 年，以啟自新。
據上論斷，應依刑事訴訟法第455 條之1 第1 項、第3 項、第36
8 條、第373條，刑法第74條第1 項第1 款，判決如主文。
本案經檢察官邱文中聲請以簡易判決處刑，經檢察官吳亞芝到庭
執行職務。
中　　華　　民　　國　　111 　年　　10　　月　　20　　日
                  刑事第六庭  審判長法  官  劉淑玲
                                    法  官  何啓榮
                                    法  官  何宇宸
以上正本證明與原本無異。
不得上訴。
　　　　　　　　　　　　　　　      書記官　趙于萱　　　
中　　華　　民　　國　　111 　年　　10　　月　　20　　日
附錄本案論罪科刑法條：
中華民國刑法第284條
因過失傷害人者，處一年以下有期徒刑、拘役或十萬元以下罰金
；致重傷者，處三年以下有期徒刑、拘役或三十萬元以下罰金。
附件：
臺灣桃園地方法院刑事簡易判決
110年度壢交簡字第2237號
聲  請　人　臺灣桃園地方檢察署檢察官 
被　　　告　童柏鈞　男　(民國00年0月0日生)
　　　　　　　　　　身分證統一編號：Z000000000號
　　　　　　　　　　住○○市○區○○路000號10樓之1
                    居臺中市○○區○○路0段000○00號11樓
　　　　　　　　　　　之7
　　　　　　　　　　居臺中市○區○○路000號之303室
　　　　　　　　　　居臺中市○區○○路000號
上列被告因過失傷害案件，經檢察官聲請以簡易判決處刑（110
年度調偵字第1329號），本院判決如下：
    主  文
童柏鈞犯過失傷害罪，處拘役肆拾日，如易科罰金，以新臺幣壹
仟元折算壹日。
    事實及理由
一、本案犯罪事實、證據，均引用檢察官聲請簡易判決處刑書所
    載（詳如附件），理由並說明如下：
　㈠按「停」標字，用以指示車輛至此必須停車再開；又按車輛
    行駛時，駕駛人應注意車前狀況，並隨時採取必要之安全措
    施，且行車速度，依速限標誌或標線之規定，無速限標誌或
    標線者，行經無號誌之交岔路口，應減速慢行，作隨時停車
    之準備；末按汽車行駛至交岔路口左轉彎時，應讓對向直行
    車先行，且應距交岔路口30公尺前顯示方向燈或手勢，換入
    內側車道或左轉車道，行至交岔路口中心處左轉，並不得占
    用來車道搶先左轉，道路交通安全規則第94條第3項、第93
    條第1項、第102條第1項第5款、第7款、道路交通標誌標線
    號誌設置規則第177條分別定有明文。經查：
　1.被告童柏鈞領有自用小客車之駕駛證照，有證號查詢汽車駕
    駛人資料1紙在卷可佐（見本院110年度壢交簡字第2237號卷
    第38-1頁至第38-2頁），而依當時天候晴、日間自然光線、
    柏油路面乾燥、無缺陷及無障礙物，並無不能注意之情事，
    有道路交通事故調查報告表㈠1 紙、行車紀錄器畫面截圖7張
    、監視器畫面截圖13張、現場照片14張在卷可佐（見桃園地
    檢110年度偵字第16594號卷第67頁至第91頁、本院110年度
    壢交簡字第2237號卷第33頁至第37頁），被告卻疏未注意遵
    守上開規定，駕駛車牌號碼0000-00號自用小客車，沿桃園
    市楊梅區甡甡路842巷欲左轉甡甡路時，未暫停讓騎乘車牌
    號碼000-0000號普通重型機車沿桃園市楊梅區甡甡路往甡甡
    路902巷方向直行之告訴人徐阡虢先行，即貿然左轉，有上
    開行車行車紀錄器畫面截圖、監視器畫面截圖可佐，致告訴
    人見狀閃避不及，因而肇致本件事故，堪認被告就本件交通
    事故之發生為有過失甚明。
　2.被告雖於警詢時辯稱其進入甡甡路口，突然對造機車就出現
    在我前方，看到機車立即發生撞擊云云，然觀諸上開現場照
    片，桃園市楊梅區甡甡路842巷與甡甡路口於路面上劃有「
    停」標字（見桃園地檢110年度偵字第16594號卷第87頁），
    被告駕駛上開自用小客車行經該路口欲左轉甡甡路時，本應
    暫停確認有無來往之車輛，然依上開監視器畫面截圖、行車
    紀錄器畫面截圖所示，被告行經上開路口並未有何暫停、放
    慢速度之駕駛行為，而係逕自左轉，被告具有過失至為灼然
    ，被告空言辯解對造機車突然出現云云，自不足採。
　㈡復按車輛行駛時，駕駛人應注意車前狀況，並隨時採取必要
    之安全措施，且行車速度，依速限標誌或標線之規定，無速
    限標誌或標線者，行經無號誌之交岔路口，應減速慢行，作
    隨時停車之準備，道路交通安全規則第94條第3項、第93條
    第1項定有明文，而告訴人騎乘車牌號碼000-0000號普通重
    型機車行經上開路口，本應減速慢行，作隨時停車之準備，
    並注意車前狀況，然依上開行車紀錄器畫面截圖所示（見本
    院110年度壢交簡字第2237號卷第34頁），倘告訴人斯時有
    注意車前狀況，並減速慢行，縱被告貿然左轉進入該路口，
    告訴人騎乘之普通重型機車距離被告之車輛尚有距離，告訴
    人仍得為停車之準備，然告訴人卻未減速而仍持續前行，可
    認告訴人騎乘普通重型機車行經該處，亦有未注意車前狀況
    且未減速慢行作隨時停車準備之疏失。然本件告訴人雖亦有
    過失，惟仍無從據以解免被告上開過失行為之責。
　㈢本件車禍事故發生後，告訴人於事故當日（即109年10月11日
    ）至天成醫院急診就診，並診斷受有右側小腿擦傷、右側前
    臂擦傷之傷勢，有天成醫院診斷證明書1紙在卷可佐（見桃
    園地檢110年度偵字第16594號卷第45頁），而一般人於未有
    任何防備與心理準備之情況下，突與自用小客車發生碰撞，
    導致受有告訴人上開之傷勢，亦非顯逸脫通常及知識常識之
    經驗，依一般性標準客觀性判斷，被告開車撞擊之過失行為
    與告訴人上開傷害結果間，自具有相當因果關係。
　㈣綜上，本案事證已臻明確，被告犯行足堪認定，應依法論科
    。
二、論罪科刑
　㈠核被告所為，係犯刑法第284條前段之過失傷害罪。
　㈡刑之減輕部分
　　本件被告於肇事後在員警前往醫院處理時，留在現場，當場
    承認其為肇事人，並表示願意接受裁判，有桃園市政府警察
    局楊梅分局楊梅交通分隊道路交通事故肇事人自首情形紀錄
    表1紙在卷可佐（見桃園地檢110年度偵字第16594號卷第55
    頁），符合刑法第62條前段自首之規定，爰依法減輕其刑。
　㈢爰以行為人責任為基礎，審酌被告駕駛上開自用小客車之過
    失行為致使告訴人受有上開傷勢，案發當時路況實屬良好，
    被告駕駛車輛行經上開路口欲左轉彎時，卻未遵守上開交通
    規定，因而肇至本案車禍，自應受相當程度之刑事非難，迄
    今因被告未遵期至本院行調查程序，雙方私下亦尚未達成和
    解（見本院110年度壢交簡字第2237號卷第31頁至第32頁）
    暨被告本件車禍之過失情節、過失程度、告訴人所受傷勢並
    與有過失等一切情狀，量處如主文所示之刑，並諭知易科罰
    金之折算標準，以資懲戒。
三、據上論斷，應依刑事訴訟法第449條第1項前段、第3項、第4
    54條第2項，刑法第284條前段、第62條前段、第41條第1項
    前段，刑法施行法第1條之1第1項，逕以簡易判決處如主文
    所示之刑。　　　
四、如不服本判決，應於判決送達後20日內，向本院提出上訴狀
    （應附繕本），上訴於本院合議庭。
本案經檢察官邱文中聲請簡易判決處刑。　　
中　　華　　民　　國　　111 　年　　2 　　月　　24　　日
                  刑事第一庭    法　官　潘曉萱
以上正本證明與原本無異。
如不服本判決，應於判決送達後20日內向本院提出上訴狀（應附
繕本）。
　　　　　　　　　　　　　　　  書記官　黃宜貞 
中　　華　　民　　國　　111 　年　　2 　　月　　24　　日
本案論罪科刑法條：
中華民國刑法第284條
因過失傷害人者，處一年以下有期徒刑、拘役或十萬元以下罰金
；致重傷者，處三年以下有期徒刑、拘役或三十萬元以下罰金。
附件：
臺灣桃園地方檢察署檢察官聲請簡易判決處刑書　
                                   110年度調偵字第1329號
　　被　　　告　童柏鈞　男　26歲（民國00年0月0日生）　　
　　　　　　　　　　　　住○○市○區○○路000號　　　　
　　    　　　　　　　　居臺中市○區○○路000號之303室　
  　　　　　　　　　　　國民身分證統一編號：Z000000000號
上列被告因過失傷害案件，業經偵查終結，認為宜以聲請簡易判
決處刑，茲將犯罪事實及證據並所犯法條分敘如下：
　　　　犯罪事實
一、童柏鈞於民國109年10月11日14時50分許，駕駛車牌號碼000
    0-00號自用小客車，沿桃園市楊梅區甡甡路842巷左轉甡甡
    路時，本應注意「停」標字，用以指示車輛至此必須停車再
    開，而行經無號誌之交岔路口，應減速慢行，作隨時停車之
    準備，及應注意車前狀況，隨時採取必要之安全措施，且轉
    彎車應禮讓直行車先行，復依當時天候晴、日間自然光線、
    柏油路面乾燥、無缺陷、無障礙物、無號誌等情，並無不能
    注意之情事，竟疏未注意停車再開、減速慢行及前車動態與
    禮讓直行車先行，而貿然左轉欲往秀才路方向行駛，適有徐
    阡虢（另為不起訴處分）騎乘車牌號碼000-0000號普通重型
    機車，由甡甡路往甡甡路902巷方向直行駛至，亦未注意該
    無號誌路口及車前狀況，雙方閃避不及發生碰撞，致徐阡虢
    倒地受有右側小腿及右側前臂擦傷等傷害。童柏鈞則於警前
    往醫院處理時坦承肇事並願意接受裁判。
二、案經徐阡虢訴由桃園市政府警察局楊梅分局報告偵辦。
        證據並所犯法條
一、被告童柏鈞固坦承於上開時地行經無號誌路口駕車左轉與直
    行之告訴人徐阡虢機車發生交通事故，並確認現場圖、現場
    照片、攝影機數位畫面確認等情，惟矢口否認有何不法犯行
    ，辯稱：當我左轉駛出進入路口，突然對造機車就出現在我
    前方，看到機車立即就發生撞擊等語。然查：上揭犯罪事實
    業據證人即告訴人證述：事故前有1輛機車由842巷左彎駛出
    ，我就減速行進，突然對方自小客車在我前方約2、3公尺處
    由842巷左彎出來，然後就發生碰撞等語明確，參照卷附監
    視器、被告車輛行車紀錄器檔案光碟及截圖11張與現場照片
    14張，堪認被告行進方向確有標示「停」字，而該路口並無
    號誌，且被告為轉彎車，告訴人為直行車，被告跟隨前方機
    車左轉並未停車再開、減速慢行等情屬實，顯見告訴人雖亦
    疏未注意但確有優先路權，被告未能注意停車再開並減速慢
    行，作隨時停車之準備，也未能注意車前狀況發現告訴人來
    車，逕行貿然左轉並未禮讓告訴人以致肇事，其置辯顯屬無
    據。此外，復有道路交通事故現場圖、調查表（一）（二）
    、診斷證明書等在卷可稽。按「停」標字，用以指示車輛至
    此必須停車再開；行經無號誌之交岔路口，應減速慢行，作
    隨時停車之準備；汽車行駛時，駕駛人應注意車前狀況，並
    隨時採取必要之安全措施；轉彎車應讓直行車先行，道路交
    通標誌標線號誌設置規則第177條、道路交通安全規則第93
    條第1項第2款、第94條第3項、第102條第1項第7款分別訂有
    明文，被告駕車自應注意及此，且依當時客觀路況並無不能
    注意情事，竟疏未注意善盡禮讓告訴人先行之義務而貿然左
    轉肇事，堪認確有過失行為，且其過失行為與告訴人受傷結
    果間，衡之社會一般通念，顯然具有相當因果關係，被告犯
    嫌自堪認定。
二、核被告所為，係犯刑法第284條前段過失傷害罪嫌。又其肇
    事後，於犯罪偵查機關未發覺前，即主動向前往醫院處理之
    員警自承其為肇事者，有自首情形紀錄表存卷為憑，嗣亦接
    受裁判則與自首要件相符，請審酌依刑法第62條前段規定，
    減輕其刑。
三、依刑事訴訟法第451條第1項聲請逕以簡易判決處刑。
　　此　致
臺灣桃園地方法院
中　　華　　民　　國　 110　　年　　9 　　月　　30　　日
　　　　　　　　　　　　　　　檢　察　官 邱 文 中
本件證明與原本無異
　
中　　華　　民　　國　 110　　年　　10　　月　　13　　日
　　　　　　　　　　　　　　　書  記  官 劉 伯 雄